臺灣彰化地方法院刑事判決　　　　　　　　　　　　九十三年度訴字第一二六號
　　公　訴　人　臺灣彰化地方法院檢察署檢察官
　　被　　　告　甲○○
右列被告因違反毒品危害防制條例案件，經檢察官提起公訴（九十三年度毒偵字第二
四五九號）及移
序判決如左：
    主      文
甲○○連續施用第一級毒品，累犯，處有期徒刑拾月，扣案之海洛因貳包（淨重各為
零點伍肆公克、零點捌捌公克）、摻有海洛因之香煙壹拾壹支，均沒收銷燬之。又連
續施用第二級毒品，累犯，處有期徒刑肆月。主刑部分應執行有期徒刑壹年。
    理      由
一、甲○○前因違反麻醉藥品管理條例案件，經本院以八十二年度易字第九七二號判
    決判處有期徒刑五月確定；又因違反槍砲彈藥刀械管制條例及麻醉藥品管理條例
    案件，經本院以八十二年度易字第二九七八號判決各判處有期徒刑八月、六月確
    定；復因竊盜及煙毒案件，經本院以八十二年度訴字第一六四二號判決各判處有
    期徒刑一年、三年確定，後四案所處刑期另經本院裁定應執行有期徒刑四年六月
    確定，再與首揭有期徒刑五月之刑期接續執行，於民國八十四年九月十一日假釋
    出監，本應至八十七年十月八日假釋期間始行屆滿；嗣因另案遭撤銷假釋，再次
    入監執行所餘殘刑有期徒刑三年二十七日，已於九十一年一月二十一日縮刑期滿
    執行完畢。又因施用毒品案件，經觀察、勒戒後，認有繼續施用毒品之傾向，由
    本院裁定施予強制戒治，於八十八年二月二十日停止戒治付保護管束出所，至同
    年八月二十七日保護管束期滿未經撤銷，視為強制戒治執行完畢，並由臺灣彰化
    地方法院檢察署檢察官於八十八年十月八日以八十八年度戒毒偵字第四三、六一
    號為不起訴處分確定。詎仍不知悔改，在前揭強制戒治執行完畢並釋放後五年內
    ，復基於施用第一級毒品之概括犯意，自九十三年六月下旬某日起至同年八月五
    日止，在彰化縣伸港鄉○○村○○路四十六號住處內，以將海洛因摻入香煙中點
    火燃燒吸食煙氣之方式，連續施用第一級毒品海洛因多次，平均約每日施用一至
    二次。又另基於施用第二級毒品之概括犯意，自九十三年七月八日左右起至同年
    八月四日止，在上址住處，以將安非他命置於玻璃球內點火燃燒吸食煙氣之方式
    ，施用第二級毒品安非他命多次，平均約每二、三日施用一次。嗣於九十三年七
    月九日晚間十一時三十六分許，在彰化縣和美鎮○○路二四三之一號「好來屋Ｋ
    ＴＶ」一０五號包廂內為警查獲，並當場扣得其所有之海洛因一包（淨重零點五
    四公克）及摻有海洛因之香煙十一支等物；又於同年八月六日凌晨二時十分許，
    甲○○因另案進入臺灣彰化看守所執行羈押時，經該所管理人員依規定檢查身體
    時，自其身上查扣甲○○所有之海洛因一包（淨重零點八八公克），始查悉上情
    。
二、案經彰化縣警察局和美分局報告及臺灣彰化看守所移送臺灣彰化地方法院檢察署
    檢察官偵查起訴及移送本院併案審理。
    理      由
一、被告甲○○於準備程序中，先就右揭犯罪事實為有罪之陳述，且所犯係死刑、無
    期徒刑、最輕本刑為三年以上有期徒刑以外之罪，經本院合議庭依刑事訴訟法第
    二百七十三條之一第一項之規定，裁定由法官一人獨任進行簡式審判程序，先此
    敘明。
二、右揭事實，業據被告甲○○於本院審理時坦承不諱，並有海洛因二包（淨重各為
    零點五四公克、零點八八公克）、摻有海洛因之香煙十一支扣案為憑，及法務部
    調查局鑑定通知書三份附卷可稽。且被告於前揭時地獲案時，經採其尿液送驗結
    果，均呈安非他命類及嗎啡陽性反應（施用海洛因者會在其體內代謝為嗎啡成分
    殘留，並經由尿液排出），有中山醫學大學附設醫院藥物濫用檢測中心檢驗報告
    、詮昕科技股份有限公司出具之濫用藥物尿液檢驗報告各一份在卷足參。查被告
    前因施用毒品案件，經觀察、勒戒後，認有繼續施用毒品之傾向，由本院裁定施
    予強制戒治，於八十八年二月二十日停止戒治付保護管束出所，至同年八月二十
    七日保護管束期滿未經撤銷，視為強制戒治執行完畢，並由臺灣彰化地方法院檢
    察署檢察官於八十八年十月八日以八十八年度戒毒偵字第四三、六一號為不起訴
    處分確定等情，有臺灣高等法院被告全國前案紀錄表、刑案資料查註紀錄表、不
    起訴處分書各一份附卷可按。本案事證已臻明確，被告犯行洵堪認定。
三、查被告甲○○前因施用毒品案件，經強制戒治執行完畢並釋放後，復於五年內再
    度施用第一、二級毒品海洛因及安非他命，核其所為，係犯毒品危害防制條例第
    十條第一項、第二項之施用第一、二級毒品罪。被告為供自己施用之目的而持有
    上開毒品，其於施用前後持有海洛因及安非他命之低度行為，應各為施用之高度
    行為所吸收，不另論罪。又其先後多次施用海洛因及安非他命犯行，均屬時間緊
    接，方法相同，各觸犯構成要件相同之罪名，顯係各基於概括犯意反覆為之，皆
    應依連續犯之規定論以一罪，並依法加重其刑。至其所犯上開二罪，犯意各別，
    行為互殊，應予分論併罰。查被告前因違反麻醉藥品管理條例案件，經本院以八
    十二年度易字第九七二號判決判處有期徒刑五月確定；又因違反槍砲彈藥刀械管
    制條例及麻醉藥品管理條例案件，經本院以八十二年度易字第二九七八號判決各
    判處有期徒刑八月、六月確定；復因竊盜及煙毒案件，經本院以八十二年度訴字
    第一六四二號判決各判處有期徒刑一年、三年確定，後四案所處刑期另經本院裁
    定應執行有期徒刑四年六月確定，再與首揭有期徒刑五月之刑期接續執行，於八
    十四年九月十一日假釋出監，本應至八十七年十月八日假釋期間始行屆滿；嗣因
    另案遭撤銷假釋，再次入監執行所餘殘刑有期徒刑三年二十七日，已於九十一年
    一月二十一日縮刑期滿執行完畢，有臺灣高等法院被告全國前案紀錄表及刑案資
    料查註紀錄表在卷可按，其受有期徒刑之執行完畢，五年內再犯本件法定本刑有
    期徒刑以上之罪，為累犯，均應依法遞加其刑。另被告自九十三年六月下旬某日
    起至同年七月九日止以外之施用海洛因犯行，及九十三年七月九日或其前四日以
    外之施用安非他命犯行，雖未經檢察官詳載於起訴書內，然此因與業經記明犯罪
    事實之施用海洛因及安非他命犯行有連續犯之裁判上一罪關係，應為起訴效力所
    及，基於審判不可分原則，本院自應併予審理，附此敘明。爰審酌被告曾因施用
    毒品案件接受觀察、勒戒、強制戒治及入監服刑，竟未能從中記取教訓，深切體
    認毒品危害己身健康之鉅，反而再次趁隙施用海洛因及安非他命，且其前次為警
    查獲後仍繼續施用毒品不輟，足徵被告自制能力尚有未足，品行不端，犯後態度
    亦有可議，而有接受相當期間監禁教化之必要，以促其及早矯正吸毒惡習；惟念
    及施用毒品固戕害個人健康至深，然就他人權益之侵害仍屬有限，及其犯罪目的
    、手段、被告於本院審理時坦承全部吸毒犯行、具有國小畢業學歷之智識程度等
    一切情狀，分別量處如主文所示之刑，並定其應執行之刑，以示懲儆。扣案之海
    洛因二包（淨重各為零點五四公克、零點八八公克），為毒品危害防制條例第二
    條第二項第一款所稱之第一級毒品，而摻有海洛因之香煙十一支則因與附著其上
    之毒品無從析離，應視同第一級毒品海洛因，均應依同條例第十八條第一項前段
    之規定，沒收銷燬之。
四、至臺灣彰化地方法院檢察署於本案言詞辯論終結後移送併辦部分（九十三年度毒
    偵字第三六七九號），因其所指被告自九十三年七月十日起至同年八月五日或其
    前四日內某時止施用第二級毒品安非他命之犯罪事實，係包含於與本院前揭審理
    範圍內之起訴及併案犯行，被告並已就此為充分辯論。縱卷內相關證據本院未及
    採酌，然此對於判決結果究屬不生影響，自毋庸退回原移送機關另為處理，併此
    敘明。
據上論斷，應依刑事訴訟法第二百七十三條之一第一項、第二百九十九條第一項前段
，毒品危害防制條例第十條第一項、第二項、第十八條第一項前段，刑法第十一條前
段、第五十六條、第四十七條、第五十一條第五款，判決如主文。
本案經檢察官郭緯中到庭執行職務。
中    華    民    國    九十三      年      十      月      十八        日
                                臺灣彰化地方法院刑事第三庭
                                    法      官  高  文  崇
右正本證明與原本無異。
如不服本判決，應於判決送達後十日內向本院提出上訴狀( 須附繕本 )。
                                    法院書記官  謝  志  鑫
中    華    民    國    九十三      年      十      月      二十五      日
毒品危害防制條例第十條
施用第一級毒品者，處六月以上五年以下有期徒刑。
施用第二級毒品者，處三年以下有期徒刑。
